臺灣新北地方法院刑事裁定　　　　　　110年度撤緩字第236號
聲　請　人　臺灣新北地方檢察署檢察官
受　刑　人　尹素芬






上列聲請人因受刑人犯詐欺等案件，聲請撤銷緩刑之宣告（110
年度執聲字第1843號），本院裁定如下：
    主  文
尹素芬於臺灣臺北地方法院一百零五年度審簡字第二一七五號刑
事簡易判決所受之緩刑宣告撤銷。
    理  由
一、聲請意旨略以：受刑人尹素芬前因犯詐欺等案件，經臺灣臺
    北地方法院以105年度審簡字第2175號判決判處有期徒刑2月
    、3 月、3 月、4 月，應執行有期徒刑6 月，緩刑5 年，並
    應向告訴人吳佩芬支付新臺幣（下同）55萬元，於民國105
    年12月27日確定。嗣經臺灣臺北地方檢察署執行檢察官請受
    刑人提供賠償證明，其竟置之不理，並經告訴人表示受刑人
    未履行和解內容，核其行為違反刑法第74條第2 項第3 款之
    規定，情節重大，足認原宣告之緩刑難收其預期效果，而有
    執行刑罰之必要，已合於刑法第75條之1 第1 項第4 款所定
    得撤銷緩刑宣告之原因，爰依刑事訴訟法第476 條規定聲請
    撤銷緩刑等語。
二、按緩刑之宣告應撤銷者，由受刑人所在地或其最後住所地之
    地方法院檢察官聲請該法院裁定之，刑事訴訟法第476 條定
    有明文。經查，受刑人設籍在新北市○○區○○○道0 段0
    號6 樓即新北市三重戶政事務所，此有其個人戶籍資料查詢
    結果可參，其另有居所地在新北市○○區○○路000 號4 樓
    ，是本院就本件聲請有管轄權，先予敘明。
三、按緩刑宣告，得斟酌情形，命犯罪行為人向被害人支付相當
    數額之財產或非財產上之損害賠償；受緩刑之宣告，而違反
    第74條第2 項第1 款至第8 款所定負擔情節重大，足認原宣
    告之緩刑難收其預期效果，而有執行刑罰之必要者，得撤銷
    其宣告，刑法第74條第2 項第3 款、第75條之1 第1 項第4
    款分別定有明文。又刑法第75條之1 第1 項第4 款立法意旨
    認為，本條採用裁量撤銷主義，賦與法院撤銷與否之權限，
    特於第1 項規定實質要件為「足認原宣告之緩刑難收其預期
    效果，而有執行刑罰之必要」，供作審認之標準。而修正條
    文第74條第2 項增列法院於緩刑期間內，得命犯罪行為人於
    緩刑期內應遵守之事項（例如向被害人支付相當數額、向公
    庫支付一定之金額、接受精神、心理輔導、提供義務勞務或
    其他為預防再犯之事項），明定違反該條所定事項情節重大
    者，得撤銷其緩刑宣告，以期週延。至於所謂「情節重大」
    ，係指：受判決人顯有履行負擔之可能，而隱匿或處分其財
    產、故意不履行、無正當事由拒絕履行或顯有逃匿之虞等情
    事而言。
四、經查，受刑人因犯詐欺等案件，經臺灣臺北地方法院以105
    年度審簡字第2175號判決判處有期徒刑2 月、3 月、3 月、
    4 月，應執行有期徒刑6 月，緩刑5 年，並應向告訴人給付
    55萬元（給付方式略以：受刑人應自105 年12月起至107 年
    11月止，按月於每月10日給付3 千元，自107 年12月起，按
    月於每月10日給付5 千元至告訴人指定之金融帳戶，如有1
    期未履行，視為全部到期），於105 年12月27日確定等情，
    有上開刑事簡易判決書、臺灣高等法院被告前案紀錄表各1
    份在卷可憑，此部分事實足堪認定。嗣經臺灣臺北地方檢察
    署傳喚受刑人於110 年8 月25日到庭，並攜帶全部已給付款
    項之證明文件，並告知若未遵期到庭並攜帶相關文件，得依
    法向法院聲請撤銷緩刑等語，經合法寄存送達在案，然受刑
    人仍未遵期到庭，經書記官於110 年8 月27日電詢告訴人，
    告訴人表示僅於106 年間收到約2 萬元之賠償，之後即無法
    聯絡上受刑人，並提出撤銷緩刑宣告之聲請，其後該署檢察
    官即囑託臺灣新北地方檢察署執行並聲請撤銷緩刑宣告等情
    ，有臺灣臺北地方檢察署刑事執行案件進行單1 份、送達證
    書3 紙、110 年8 月27日公務電話紀錄1 份附卷可考。復經
    本院通知受刑人應於110 年10月18日下午3 時30分到院接受
    訊問，其亦未到庭說明未依法履行之原因一節，有本院送達
    證書3 份、刑事報到單1 份在卷足佐。是本院審酌上開確定
    判決係參酌受刑人與告訴人所成立之和解條件，而為緩刑之
    諭知，則受刑人應係衡量個人資力後而為每月可給付金額之
    承諾，本應履行該確定判決審酌前情所為之緩刑條件，始堪
    認有接受緩刑所附條件之真意，其於履行有困難時，亦應積
    極主動與告訴人聯繫後續事宜或提出有何正當事由致其難以
    或不能履行之情事，詎受刑人僅賠償部分金額後，迄今均置
    之不理，顯有消極不願履行上開確定判決所定給付義務之情
    形。又本件受刑人與告訴人和解並經法院以和解內容為緩刑
    之條件，於告訴人之立場，當以受刑人履行緩刑條件為最主
    要之目的，且告訴人若無法依緩刑條件受清償，而受刑人仍
    得受緩刑之利益，顯不符合一般社會大眾之法律情感，受刑
    人於上開判決確定後無故不履行該判決依刑法第74條第2 項
    第3 款所定之負擔，足認其違反情節重大，且亦無從再預期
    受刑人猶能恪遵相關法令規定，顯見原宣告之緩刑難收其預
    期效果，而有執行刑罰之必要。從而，聲請人聲請撤銷受刑
    人上開緩刑之宣告，核無不合，應予准許。
五、依刑事訴訟法第476 條，刑法第75條之1 第1 項第4 款，裁
    定如主文。
中    華    民    國   110    年    10    月    28    日
                  刑事第十四庭  法  官  鄭琬薇
上列正本證明與原本無異。
如不服本裁定，應於裁定送達後五日內敘明抗告理由，向本院提
出抗告狀。
                                書記官  黃心瑋
中    華    民    國   110    年    10    月    29    日